---
title: "mes-fonctions"
output: rmarkdown::html_vignette
vignette: >
  %\VignetteIndexEntry{mes-fonctions}
  %\VignetteEngine{knitr::rmarkdown}
  %\VignetteEncoding{UTF-8}
---

```{r, include = FALSE}
knitr::opts_chunk$set(
  collapse = TRUE,
  comment = "#>"
)
```

```{r setup}
library(arnaudmillanniv2)
```
## Calcul de l'Indice de Masse Corporelle IMC

La fonction imc() divise la variable masse en kg (strictement supérieure à zéro) par le carré de la variable taille en m (strictement supérieure à zéro)

```{r}

# exemple d'utilisation de la fonction imc()
imc(masse = 80, taille = 1.80)

```

## Importation des tous les onglets d'un xlsx dans un objet list

La function prend en entrée un fichier xlsx :

- lire le fichier
- récupérer les noms des onglets
- pour les tableaux de chaque onglet les intégrer à une list avec le nom originel de l'onglet
- utiliser le package {readxl}
- n'accepter que des fichiers .xlsx

```{r}


# exemple :
multi_import_excel(system.file("extdata","datasets.xlsx",package = "arnaudmillanniv2"))
```



